【裁判字號】    95,上易,699
【裁判日期】    950630
【裁判案由】    違反商標法
【裁判全文】
臺灣高等法院臺中分院刑事判決         95年度上易字第699號
上  訴  人  臺灣彰化地方法院檢察署檢察官
被      告  乙○○
上列上訴人因被告違反商標法案件，不服臺灣彰化地方法院94年
度易字第898號中華民國95年4月27日第一審判決（起訴案號：臺
灣彰化地方法院檢察署94年度他字第4864號），提起上訴，本院
判決如下：
    主  文
原判決關於乙○○部分撤銷。
乙○○連續明知為未得商標權人同意，於同一商品，使用相同於
其註冊商標之商品而販賣，處有期徒刑陸月，如易科罰金，以
佰元折算壹日，緩刑參年。扣案如附表所示之物均沒收。
    事  實
一、乙○○、蔡松碧（業據原審法院判決確定）均明知「ＢＭＷ
    」「ＢＥＮＺ」商標名稱及其商標圖樣，分別經德商拜耳汽
    車廠股份有限公司（下稱拜耳公司）、德商戴姆勒克萊斯勒
    股份有限公司（下稱戴姆勒公司）向經濟部中央標準局（現
    改制為經濟部智慧財產局）申請註冊登記，並經核准取得指
    定使用於汽車及其組件之商標專用權，現均仍於商標專用期
    間內，並明知該等公司所生產製造使用前揭商標圖樣之商品
    ，在國際及國內市場均行銷多年，具有相當之聲譽，為業者
    及一般消費大眾所熟知，屬相關大眾所共知之商標及商品，
    任何人未經各該商標專用權人之同意或授權，不得於同一商
    品或類似商品，使用相同或近似於此註冊商標商品，而致相
    關消費者有混淆誤認之虞。蔡松碧竟基於販賣仿冒商標商品
    之概括犯意，明知其於民國九十三年九月某日間，在臺中市
    某處，向真實姓名年籍不詳之成年男子所販入其上分別有上
    開商標圖樣之鋁合金鋼圈一批，均係未經上開商標專用權人
    同意或授權之仿冒商標商品，仍自同年九月間某日起至同年
    十月間某日止，以每件新臺幣（下同）三千五百元至八千元
    之價格，用郵寄或貨運方式，連續將未經前開仿冒鋁合金鋼
    圈分批販賣予乙○○多次；乙○○則於販入後，將前開仿冒
    鋁合金鋼圈，分別堆放在其位於彰化縣田中鎮○○路三一五
    巷六號住所、同巷十六號倉庫內。其後，乙○○亦基於販賣
    仿冒商標商品之概括犯意，明知其於上開期間，陸續向蔡松
    碧所購入其上分別有上開商標圖樣之鋁合金鋼圈數批，均係
    未經上開商標專用權人同意或授權之仿冒商標商品，仍自九
    十三年九月間某日起，在其上開住所利用電腦使用寬頻連線
    上網，分別以其所架設網址為ｔｔｋ．ｉｄｖ．ｔｗ之臺灣
    輪胎王網站，或以其所申請拍賣代號「ｓＺ0000000
    000」登入ＹＡＨＯＯ奇摩拍賣網站，登載販賣前開仿冒
    鋁合金鋼圈訊息及照片之方式陳列，供不特定人上網瀏覽後
    ，再由欲購買前開仿冒鋁合金鋼圈者撥打其所持用門號00
    00000000號行動電話聯繫，或參與競標方式，以每
    件三千六百元至八千二百元之價格販賣，待欲購買者或得標
    者將貨款匯入其所有中華郵政股份有限公司局號00000
    0000號、帳號0000000號帳戶後，再以郵寄或貨
    運方式，連續販賣前開仿冒鋁合金鋼圈予不特定之客戶多次
    ，合計販賣所得金額約五萬餘元。嗣經拜耳公司代理人丙○
    ○發現乙○○所販賣之鋁合金鋼圈為仿冒商品，旋即報警處
    理，經警於九十三年十一月二十五日持本院核發之搜索票至
    乙○○上開住處與倉庫內搜索，而當場查獲乙○○所有、供
    其販賣仿冒商標商品所用之如附表所示之物，並循線查悉上
    情。
二、案經拜耳公司訴由內政部警政署刑事警察局移送臺灣彰化地
    方法院檢察署檢察官偵查起訴。
    理  由
一、訊據被告乙○○對於上揭事實坦承不諱，核與告訴人拜耳公
    司告訴代理人丙○○之指訴，及證人臺灣戴姆勒克萊斯勒股
    份有限公司銷售經理陳啟榮、法務經理陳璧君證述之情節相
    符，並有ＢＭＷ鑑定報告書、臺灣戴姆勒克萊斯勒股份有限
    公司鑑定函、網站拍賣資料、電腦ＩＰ位置查詢資料各一份
    、扣押物品目錄表、責付保管單、經濟部中央標準局商標註
    冊證影本、統一發票影本各一紙、鋁合金鋼圈照片九紙、經
    濟部智慧財產局商標資料檢索服務查詢單十四紙在卷可稽，
    以及如附表所示之物扣案為憑，足徵被告自白確與事實相符
    。本件事證已臻明確，被告販賣仿冒商標商品之犯行，應堪
    認定。
二、核被告所為，係犯商標法第八十二條之販賣仿冒商標商品罪
    。被告陳列仿冒商標商品行為，應為販賣仿冒商標商品行為
    所吸收，不另論罪。被告先後多次販賣仿冒商標商品之犯行
    ，時間緊接，所犯係構成要件相同之罪，顯係基於概括犯意
    犯意反覆為之，均為連續犯，應依刑法第五十六條規定，以
    一罪論，並各加重其刑。
三、原審法院就被告乙○○部分予以論罪科刑固非無見，惟原審
    共同被告蔡松碧業將其販入之仿冒鋁合金鋼圈全數販出予被
    告乙○○，被告乙○○則僅販出部分仿冒鋁合金鋼圈，販賣
    之數量固然有別，然被告乙○○利用網路無遠弗屆之特性，
    在網站上公開販賣本件商品，其對告訴人商譽之侵害尤重於
    蔡松碧，且販賣仿冒之合金鋼圈對不特定之消費者行車安全
    亦有潛在不利影響，檢察官上訴意旨，認原審量刑過輕，應
    屬有據，應就此部分撤銷改判。爰審酌上情、被告犯罪之動
    機、目的、手段、生活狀況、智識程度、犯罪所生之損害及
    犯罪後態度等一切情狀，量處如主文第二項所示之刑，並諭
    知易科罰金之折算標準。復查，被告前未曾受有期徒刑以上
    刑之宣告，有臺灣高等法院被告全國前案紀錄表各一份在卷
    可稽，且於本院審理中，業與拜耳公司達成和解，有和解書
    一份在卷足憑，經此科刑教訓，當知警惕而無再犯之虞，本
    院認被告所宣告之刑，以暫不執行為適當，爰依刑法第七十
    四條第一款規定，宣告緩刑三年，以啟自新。扣案如附表編
    號一至四所示之仿冒商標商品，均係被告犯商標法第八十二
    條之罪所販賣之商品，應依商標法第八十三條規定宣告沒收
    ；另扣案如附表編號五至九之物，則為被告所有，供其犯本
    案所用，應依刑法第三十八條第一項第二款規定宣告沒收。
    至於扣案之ＰＥＵＧＥＯＴ輪圈蓋四個、ＶＯＬＫＳＷＡＧ
    ＥＮ輪圈蓋五個、ＳＡＡＢ輪圈蓋七個，雖係被告所有，然
    其既否認上開輪圈蓋亦為仿冒商標商品，復無積極證據足以
    證明該輪圈蓋確屬仿冒商標商品，或係供其犯本案所用之物
    ，自不得宣告沒收。
四、據上論結，應依刑事訴訟法第三百六十九條第一項前段、第
    三百六十四條、第二百九十九條第一項前段，商標法第八十
    二條、第八十三條，刑法第十一條前段、第五十六條、第四
    十一條第一項前段、第三十八條第一項第二款、第七十四條
    第一款，罰金罰鍰提高標準條例第二條，判決如主文。
本案經檢察官甲○○到庭執行職務。
中    華    民    國    95    年    6    月    30     日
            刑事第四庭  審判長法  官  洪  耀  宗
                              法  官  江  德  千
                              法  官  劉  登  俊
上列正本證明與原本無異。
不得上訴。
                              書記官  粘  銘  環
中    華    民    國    95    年  7    月    3        日
附表：
一、仿冒ＢＭＷ鋁合金鋼圈四十二個。
二、仿冒ＢＥＮＺ鋁合金鋼圈八個。
三、仿冒ＢＭＷ輪圈蓋八十四個。
四、仿冒ＢＥＮＺ輪圈蓋八個。
五、電腦一組（含電腦主機、螢幕、鍵盤、滑鼠）。
六、中華郵政股份有限公司局號000000000號、帳號0
    000000號帳戶存摺一本。
七、臺灣輪胎王名片三張。
八、新竹貨運寄貨單一本。
九、送貨單一紙。
                                                      Ａ


司法院資訊處製作；財團法人民間司法改革基金會備份。
